【裁判字號】    98,消債更,610
【裁判日期】    980730
【裁判案由】    聲請更生程序
【裁判全文】
臺灣高雄地方法院民事裁定          98年度消債更字第610號
聲  請  人  乙○○
代  理  人  甲○○
上列當事人因消費者債務清理事件聲請更生，本院裁定如下：
  主  文
聲請駁回。
聲請費用由聲請人負擔。
    理  由
一、聲請人意旨略以：聲請人即債務人（以下簡稱聲請人）現積
    欠國泰世華商業銀行股份有限公司（下稱國泰銀行）等金融
    機構債權人共計新台幣（下同）949,070 元，於消費者債務
    清理條例施行後，曾提出債權人清冊，請求最大債權銀行即
    國泰銀行共同協商債務清償方案，惟遭以未能接受顯足以負
    擔之還款方案為由，致協商不成立，然因聲請人97年間平均
    每月收入僅25,000元，但每月須支出生活費29,458元，顯有
    不能清償債務之情事，為此，爰依法聲請准予裁定更生等語
    。
二、按債務人不能清償債務或有不能清償之虞者，得依本條例所
    定更生或清算程序，清理其債務，消費者債務清理條例第3
    條定有明文。又聲請更生或清算不合程式或不備其他要件者
    ，法院應以裁定駁回之，但其情形可以補正者，法院應定期
    間先命補正，復為同條例第8 條所明定。
三、經查：
(一)聲請人於消費者債務清理條例施行後，曾提出債權人清冊，
    請求最大債權銀行即國泰銀行共同協商債務清償方案，惟遭
    以未能接受顯足以負擔之還款方案為由，致協商不成立等情
    ，有前置協商不成立通知書在卷可稽（見本院卷第11頁），
    堪予認定。依前揭說明意旨，聲請人既已依同條例第151 條
    規定行前置協商程序而不成立，本院即應審酌聲請人是否已
    陷於不能清償債務或有不能清償之虞。
(二)查聲請人主張其97年度平均每月薪資為25,000元，有聲請人
    提出扣繳憑單在卷可憑（見本院卷第53頁），核屬相符，堪
    予認定。又聲請人主張其每月之生活必須費用為29,458元等
    語，惟聲請人既已揹負負債，其生活費之標準即應予以壓縮
    至最低標準，始符公允。按依內政部公告之98年度高雄市最
    低生活費，為每人每月11,309元，而上開公告係內政部依據
    社會救助法第4 條規定所制訂之標準，應屬可採。是以，於
    計算聲請人之每月基本生活費用即應以上開最低標準之11,3
    09元為宜。
(三)又聲請人目前積欠無實物擔保之授信債務763,000 元、信用
    卡債務129,070 元、現金卡債務57,000元，另因擔任建亨化
    學儀器有限公司之保證人而積欠荷蘭銀行218,000 元、星展
    銀行60,000元、慶豐銀行422,000 元，合計為1,649,070 元
    ，有當事人綜合信用報告、當事人查詢個人資料信用報告回
    覆書（見本院卷第29頁至第33頁、第142 頁至第144 頁）可
    憑，但聲請人名下有坐落台中縣大甲鎮之土地7 筆，總值
    929,000 元，此亦有土地登記謄本、台灣台中地方法院民事
    執行處通知附卷可稽（見本院卷第147 頁至第156 頁），是
    於以聲請人之資產優先抵扣抵押債務及利率較高之債務後，
    聲請人應僅積欠授信債務720,070 元，倘以其一般利率行情
    10% 計算，每月應繳利息為6,001 元（元以下4 捨5 入）。
    準此，以聲請人每月平均收入25,000元扣除每月必要支出
    11,309元及上述每月應繳利息6,001 元後，尚餘7,690 元，
    可供按月償還上開欠款本金，而此尚不含聲請人另有投資
    2,000,000 元（見本院第36頁），是以聲請人上開資產、收
    入及支出剩餘情形，應可在未來相當期限內逐步將債務清償
    完畢，自難認聲請人有不能清償債務或不能清償之虞之情事
    。
四、綜上所述，聲請人既有穩定工作，且其收入扣除其個人必要
    生活費用後，並無不能清償債務或不能清償之虞之情事，其
    聲請既不符合消費者債務清理條例第3 條所定要件，且此要
    件欠缺又屬無從補正，依上揭條文意旨，自應駁回其更生之
    聲請，爰裁定如主文。
五、依消費者債務清理條例第11條第1 項、第8 條前段、第15條
    ，民事訴訟法第78條、第95條，裁定如主文。
中    華    民    國    98    年    7     月    30    日
                民事第六庭    法      官    楊國祥
上為正本係照原本作成。
如不服本裁定，應於裁定送達後10日內，以書狀向本院提出抗告
，並繳納抗告費新臺幣1千元。
中    華    民    國    98    年    7     月    30    日
                              書  記  官    王楨珍


司法院資訊處製作；財團法人民間司法改革基金會備份。
